【裁判字號】    92,上易,800
【裁判日期】    920703
【裁判案由】    竊盜
【裁判全文】
臺灣高等法院臺中分院刑事判決                    九十二年度上易字第八號
    上  訴  人
    即  被  告  丑○○
    選任辯護人  楊振裕
右上訴人因竊盜案件，不服臺灣彰化地方法院九十二年度易字第一八八號中華民國九
十二年三月二十六日第一審判決（起訴案號：臺灣彰化地方法院檢察署九十一年度偵
字第四五０五、五五八四號：移
起上訴，本院判決如左：
    主      文
原判決撤銷。
丑○○連續竊盜，處有期徒刑貳年肆月。
    事      實
一、丑○○前於民國八十九年及九十年間，犯竊盜罪，經臺灣臺中地方法院分別於九
    十年十二月三日以九十年度易字第二六八四號及於九十一年三月二十二日以九十
    一年易字第三一三號各判處有期徒刑六月。後來經台灣台中地方法院以九十一年
    度聲字第一六一九號刑事裁定定應執行有期徒刑十一月，於九十一年八月十二日
    易科罰金執行完畢（未構成累犯）。竟另基於意圖為自己不法所有之概括犯意，
    自九十一年二月下旬起，連續以徒手用力扳開停在路旁之機車坐墊，伸手進入機
    車坐墊下方置物箱內竊取置物箱內財物之方式，竊取宙○○等人財物，行竊時間
    、地點、所得財物、被害人，均詳如附表編號一至編號三、編號五至編號十七、
    編號十九至編號三十。得手後，將所竊得之手機，大部分持至不知情之鄭培基所
    開設「艾斯克通訊精品社」及張閔鴻所開設「中民通訊行」變賣，所竊現金及變
    賣所得均供己花用完盡，其餘證件等物則予丟棄附近溝渠內，部分手機則任意棄
    置，嗣經警循線查獲。
二、案經彰化縣警察局報告臺灣彰化地方法院檢察署檢察官偵查起訴。
    理      由
一、上訴人即被告丑○○（下稱被告）於本院調查審理時，否認有上述竊盜犯行，辯
    稱：持至艾斯克通訊精品社、中民通訊行變賣之手機，均是一位叫阿彬的人所交
    付，不是伊偷的云云。辯護人則為被告辯護稱：被告之自白與事實不符，而其他
    證人之證詞及扣案之證物，尚難證明被告涉有竊罪嫌。本件被害人之證詞，僅能
    證明有失竊錢包、手機等物件，無法證明被告係犯罪行為人。證人即通訊社之負
    責人鄭培基、張鴻閔雖均提出被告持涉案相關手機至其等之店內轉售之讓渡切結
    書予警方。但所扣案之切結書，僅能證明被告持往銷售，並不足以證明係被告所
    偷竊。又如附表編號十七、十八兩件竊盜發生時，被告正與女友及友人午○○等
    四人在屏東墾丁一帶遊玩。是四月二十一日半夜（即二十二日凌晨）去，二十四
    日晚上回來。另編號四之行竊時間、地點。係於九十一年三月九日二十二時四十
    五分許，在彰化市○○路十號處計。編號五係於同日二十三時許，在台中市西屯
    區西平南巷。兩件竊盜案發生之時間，相隔約十五分鐘，發生地點至少相隔二十
    公里以上。而兩地均屬市區車輛往來頻繁之鬧區，要於十五分鐘內到達實不可能
    。被告丑○○所為，與竊盜罪構成要件不符，原審未查，請予撤銷改判，並為無
    罪之諭知。
二、被告如事實欄之竊盜犯行，已經據其於偵查時及原審法院調查、審理中，坦白承
    認。被害人宙○○、Ａ○○、Ｃ○○、卯○○、地○○、玄○○、Ｂ○○○、辰
    ○○、陳毅禎、申○○、庚○○、丙○○、天○○、己○○、壬○○、亥○○、
    丁○○、黃○○、寅○○、子○○、癸○○、辛○○、乙○○、鄭吟妃、戌○○
    、戊○、巳○○、酉○○等人於警訊中亦證稱有失竊如附表所示之財物。證人即
    「艾斯克通訊精品店」負責人鄭培基及「中民通訊行」負責人張閔鴻於警訊中均
    證述被告多次持手機至其等經營之店轉售。並有鄭培基、張閔鴻分別提出之讓渡
    切結書（中民通訊行）、讓渡來源切結書（艾斯克通訊精品店）等件為證。此外
    復有通聯記錄及贓物認領保管單等件附卷可稽，足徵被告於原審法院之自白與事
    實相符。被告右揭犯行，事證明確，可以認定。
三、被告於本院辯稱係綽號「阿彬」者交付手機給伊轉售。查本件被告於九十一年三
    月二日起、九十一年四月五日、九十一年四月十日、九十一年四月十七日、九十
    一年四月二十八日、九十一年五月二日、九十一年五月四日，多次持手機至艾克
    斯通信精品店、中民通訊行轉售，數量多達十五支。如上開手機確係阿彬交付給
    被告轉售，被告不可能不知阿彬之住居處所。被告不能提供「阿彬」之真實姓名
    、住居所以供傳訊，有違常情。被告辯稱手機係阿彬交付轉售，不能採信。辯護
    人為被告辯護稱被告於九十一年四月二十二日至同年月二十四日在台灣南部墾丁
    一帶遊玩，被告不可能犯附表編號十九之犯行。查證人午○○於本院證稱：與被
    告等四人，於九十一年四月二十一日半夜去墾丁，二十二日早上到屏果投宿旅館
  休息，二十四日晚上回來等語。依被告所提出之在屏東墾丁旅遊之四張照片，其
    日期均顯示四月二十二日、四月二十三日；而所投宿之美協別館所出具之證明書
    ，亦僅聲明被告於九十一年四月二十二日至該旅館投宿，此有上開照片、證明書
    可憑。依上開證據資料，僅能證明被告於九十一年四月二十二日、二十三日至屏
    東墾丁旅遊。而證人午○○係於九十二年六月二日至本院就九十一年四月下旬之
    事實作證，相距已超過一年，其記憶難免模糊，不能完全採信。是不能認被告於
    九十一年四月二十四日仍在墾丁。況編號十九之竊盜犯行，除被告之自白外，並
    有被告於九十一年五月二日所出具之丁○○所失竊行動電話之讓渡切結書影本附
    卷可憑。而丁○○亦於警訊時證稱於九十一年四月二十四日十二時至十七時間失
    竊該手機。就上開事證，可以認定被告確有編號十九之竊盜犯行。證人午○○證
    稱九十一年四月二十四日晚被告才從屏東回彰化之證詞，與事實不符，不能採信
    。辯護人辯護稱被告並無編號十九之犯行，亦不能採據。
四、被告丑○○意圖為自己不法之所有，竊取他人之財物，核犯刑法第三百二十條第
    一項之竊盜罪。其先後所為多次竊盜犯行，犯罪時間緊接，犯罪構成要件相同，
    顯係基於概括犯意反覆為之，應依連續犯之規定，論以一罪，並依法加重其刑。
    又本件被告犯罪時間係自九十一年二月二十五日起至同年五月三日止，與被告前
    於九十年八月九日，夥同施政宗共同基於意圖為自己不法所有之概括犯意聯絡，
    連續竊取被害人江素禎、林佳儀所有之財物一案（業經臺灣臺中地方法院於九十
    一年三月二十二日以九十一年度易字第三一三號判處有期徒刑六月，並於同年四
    月十五日確定），二者時間相隔六月餘，不能認係基於概括犯意而為，非屬連續
    犯。公訴意旨認如附表所示編號一至九之竊盜犯行，與被告前揭已判處罪刑確定
    之連續竊盜罪，屬連續犯之關係，為裁判上一罪，且犯罪時間又在前案判決宣示
    之前，為前案確定判決既判力效力所及，尚非有洽。又被告前開如事實欄所示各
    次竊盜犯行有連續犯之關係，為裁判上一罪，已如前述，故如附表所示編號一、
    二、三、五、六、七、八、九之竊盜犯行，雖未據公訴人起訴，仍為起訴效力所
    及，本院自應併予審判。
五、被告如附表編號四、十八所示犯行，犯罪不能證明（詳後述），原審判決認被告
    有此部分犯行，予以論罪，嫌有未洽。被告上訴否認有附表編號四、十八之犯行
    ，指摘原審判決不當，其上訴為有理由。應由本院將原審判決撤銷改判。爰審酌
    被告素行不良，有多次竊盜前科紀錄（參卷附臺灣高等法院被告全國前案紀錄表
    ），未知悔悟，再犯本件竊盜犯行，惡性非輕，且本次行竊次數甚多，所竊財物
    價值不低，情節嚴重，及其犯罪之動機、手段、於偵查中及原審坦承犯行之態度
    等一切情狀，量處如主文所示之刑，以示懲儆。
六、公訴意旨另略以被告於九十一年四月二十二日二十時十五分許，在彰化縣彰化市
    ○○路○段一百四十三號竊取被害人宇○○之皮包一個（內有四千元及信用卡三
    張），認被告尚有如附表編號十八之竊盜罪嫌。惟被告於本院調查時，否認有此
    犯行，辯稱九十一年四月二十二日伊至屏東遊玩等語。查證人午○○證稱：與被
    告等四人，於九十一年四月二十一日半夜去墾丁，二十二日早上到屏果投宿旅館
    休息等語。另依被告所提出之在屏東墾丁旅遊之四張照片，其日期均顯示四月二
    十二日、四月二十三日。而美協別館所出具之證明書，亦聲明被告於九十一年四
    月二十二日至該旅館投宿，此有上開照片、證明書可憑。足證被告於九十一年四
    月二十二日確實在屏東墾丁一節，被告不可能於九十一年四月二十二日二十時十
    五分在彰化市○○路竊取宇○○之財物，被告此部分犯罪不能證明。因公訴人認
    被告此部分犯罪，與前開有罪之部分，有連續犯之裁判上一罪之關係，因不另為
    無罪之諭知。
七、另原審法院依被告之自白及被害人Ｃ○○之指述，認被告被告有編號四之竊盜犯
    行。但本件犯時間係於九十一年三月九日二十二時四十五分許，地點係在彰化市
    ○○路十號處。而編號五之竊盜犯行，係於同日二十三時許，在台中市西屯區西
    平南巷。兩件竊盜案發生之時間，相隔約十五分鐘；發生地點至少相隔二十公里
    以上。而兩地均屬市區車輛往來頻繁之鬧區，要於十五分鐘內到達實不可能。是
    被告自白有此竊盜犯行，與事實不符。而被害人Ｃ○○之指述，亦僅能證明其有
    失竊財物，但不能證明係被告所竊取。是被告此部分犯罪不能證明，附此敘明。
八、移送併辦意旨略以：被告涉嫌於九十二年三月十九日至同年四月八日間，犯竊盜
    罪，與本案有連續犯之關係，因移請併辦云云。查本案犯罪時間，係於九十一年
    二月二十五日至九十一年五月三日間。移送併辦部分之犯罪日期與本案相距長達
    十月，顯係被告另行起意所為，與本案之竊盜犯罪並無連續犯之關係，本院無從
    併辦，應予退回。
據上論斷，應依刑事訴訟法第三百六十九條第一項前段、第三百零四條、第二百九十
九條第一項前段，刑法第五十六條、第三百二十條第一項，罰金罰鍰提高標準條例第
一條前段，判決如主文。
本案經檢察官甲○○到庭執行職務。
中      華      民      國      九十二   年       七      月    三      日
                                    臺灣高等法院臺中分院刑事第九庭
                                          審判長法  官  陳  筱  珮
                                                法  官  康  應  龍
                                                法  官  趙  春  碧
右正本證明與原本無異。
不得上訴。
                                                書記官  陳  文  琴
中      華      民      國      九十二   年       七      月     四     日
刑法第三百二十條第一項：
意圖為自己或第三人不法之所有，而竊取他人之動產者，為竊盜罪，處五年以下有期
徒刑、拘役或五百元以下罰金。
附表：
┌─┬──────┬───────┬─────────┬────┐
│編│犯罪時間    │犯罪地點      │犯  罪  所  得    │被害人  │
│號│            │              │(單位：新臺幣)    │        │
├─┼──────┼───────┼─────────┼────┤
│一│九十一年二月│臺中市○○路植│皮包一個（內有三千│宙○○  │
│  │二十五日二十│物園前        │三百元、身分證一張│        │
│  │時三時分許  │              │、信用卡三張、提款│        │
│  │            │              │卡二張、行動電話一│        │
│  │            │              │支）              │        │
├─┼──────┼───────┼─────────┼────┤
│二│九十一年二月│臺中市○○路植│皮包一個（內有五百│Ａ○○  │
│  │二十七日二十│物園前        │元及提款卡一張、行│        │
│  │三時許      │              │動電話一支）      │        │
├─┼──────┼───────┼─────────┼────┤
│三│九十一年三月│臺中市○○路與│皮包一個（內有一千│Ｃ○○  │
│  │三日十四時許│向上路口      │三百元及身分證一張│        │
│  │            │              │）    │        │
├─┼──────┼───────┼─────────┼────┤
│四│九十一年三月│彰化縣彰化市卦│皮包一個（內有八百│        │
│  │九日二十二時│山路十號處    │元及駕照、行照各一│未○○  │
│  │四十五分許  │              │張）              │        │
├─┼──────┼───────┼─────────┼────┤
│五│九十一年三月│臺中市西屯區西│皮包一個（內有四千│卯○○  │
│  │九日二十三時│平南巷        │元及鑰匙一串、行動│        │
│  │許          │              │電話一支）        │        │
├─┼──────┼───────┼─────────┼────┤
│六│九十一年三月│臺中市西區大隆│皮包一個（內有一萬│地○○  │
│  │十日十七時許│路精品店內    │五千元及駕照、行照│        │
│  │            │              │、金融卡、信用卡、│        │
│  │            │              │健保卡各一張）    │        │
├─┼──────┼───────┼─────────┼────┤
│七│九十一年三月│彰化縣彰化市三│皮包一個（內有一萬│玄○○  │
│  │十一日十八時│民路四百二十號│五千元及駕照、行照│        │
│  │四十分許    │              │二張、印章二枚、信│        │
│  │            │              │用卡三張、存摺三本│        │
│  │            │              │、支票五十一張）  │        │
├─┼──────┼───────┼─────────┼────┤
│八│九十一年三月│彰化縣彰化市三│皮包一個（內有八百│Ｂ○○○│
│  │十三日二十時│民路四百零八巷│元及身分證、健保卡│        │
│  │三十分許    │與陽明街口    │各一張及鑰匙一串）│        │
├─┼──────┼───────┼─────────┼────┤
│九│九十一年三月│臺中市西屯區西│皮包一個（內有一千│辰○○  │
│  │十四日二十三│屯路都會公園  │元及身分證、郵局提│        │
│  │時許        │              │款卡、健保卡各一張│        │
│  │            │              │、行動電話一支）  │        │
├─┼──────┼───────┼─────────┼────┤
│十│九十一年三月│彰化市○○路九│皮包一個（內有一百│陳毅禎  │
│  │三十一日十九│號之一處      │元及信用卡一張）  │        │
│  │時五十分許  │              │                  │        │
├─┼──────┼───────┼─────────┼────┤
│十│九十一年四月│彰化市○○路遊│皮包一個（內有八百│申○○  │
│一│二日二十三時│客中心前      │元及項鍊一條、行動│        │
│  │二十分許    │              │電話一支）        │        │
│  │            │              │                  │        │
├─┼──────┼───────┼─────────┼────┤
│十│九十一年四月│彰化縣伸港國中│皮包一個（內有七百│庚○○  │
│二│五日十四時許│前            │元及行動電話一支）│        │
│  │            │              │                  │        │
├─┼──────┼───────┼─────────┼────┤
│十│九十一年四月│彰化市○○路金│皮包一個（內有八百│丙○○  │
│三│十四日十六時│馬公園        │元及身分證一張）  │        │
│  │五十分許    │              │                  │  │
├─┼──────┼───────┼─────────┼────┤
│十│九十一年四月│臺中市○○○路│皮包一個（內有三百│天○○  │
│四│十六日二十三│美術館前      │元、提款卡一張、行│        │
│  │時三十分許  │              │動電話一支）      │        │
├─┼──────┼───────┼─────────┼────┤
│十│九十一年四月│臺中市○○○路│行動電話一支      │己○○  │
│五│十六日二十三│美術館前      │                  │        │
│  │時三十分許  │              │                  │        │
├─┼──────┼───────┼─────────┼────┤
│十│九十一年四月│彰化縣彰化市民│皮包一個（內有三千│壬○○  │
│六│二十日二十二│族路與永樂街口│元及駕照、行照、身│        │
│  │時四十分許  │              │分證、提款卡、健保│        │
│  │            │              │卡各一張）        │        │
├─┼──────┼───────┼─────────┼────┤
│十│九十一年四月│彰化縣彰化市中│皮包一個（內有一千│亥○○  │
│七│二十一日二時│山路一二一巷口│四百元及身分證、信│        │
│  │許          │              │用卡五張、健保卡一│        │
│  │            │              │張）              │        │
├─┼──────┼───────┼─────────┼────┤
│十│九十一年四月│彰化縣彰化市中│皮包一個（內有四千│宇○○  │
│八│二十二日二十│正路二段一百四│元及信用卡三張）  │        │
│  │時十五分許  │十三號        │                  │        │
├─┼──────┼───────┼─────────┼────┤
│十│九十一年四月│彰化縣和美鎮三│皮包一個（內有項鍊│丁○○  │
│九│二十四日十二│民路四百二十號│一條及行動電話二支│        │
│  │時許        │              │）                │        │
├─┼──────┼───────┼─────────┼────┤
│二│九十一年四月│彰化縣鹿港高中│皮包一個（內有七百│黃○○  │
│十│二十八日十五│門口前        │元及身分證、學生證│        │
│  │時許        │              │、駕照、工業配線丙│        │
│  │            │              │級證照各一張、行動│        │
│  │            │              │電話一支）        │        │
├─┼──────┼───────┼─────────┼────┤
│二│九十一年四月│彰化縣線西鄉彰│皮包一個（內有三百│寅○○  │
│一│二十八日十六│濱工業局旁海邊│五十元及汽車、機車│        │
│  │時許        │              │駕駛執照、行照、身│        │
│  │            │              │分證各一張及金融卡│        │
│  │            │              │二張、電子表一支、│        │
│  │            │              │行動電話一支）    │        │
├─┼──────┼───────┼─────────┼────┤
│二│九十一年四月│彰化縣線西鄉彰│皮包一個（內有八百│子○○  │
│二│二十八日十六│濱工業局旁海邊│元及信用卡、金融卡│        │
│  │時許        │              │、身分證、駕照各一│        │
│  │            │              │張、行動電話一支）│        │
├─┼──────┼───────┼─────────┼────┤
│二│九十一年四月│彰化縣線西鄉彰│行動電話一支、男用│癸○○  │
│三│二十八日十六│濱工業局旁海邊│手錶一支          │        │
│  │時許        │              │                  │        │
│  │            │              │                  │        │
├─┼──────┼───────┼─────────┼────┤
│二│九十一年四月│彰化縣線西鄉彰│皮包一個（內有八百│辛○○  │
│四│二十八日十六│濱工業區旁海邊│元及駕照、健保卡、│        │
│  │時許        │              │身分證、電機丙級技│        │
│  │            │              │術執照等物及行動電│        │
│  │            │              │話一支）          │        │
├─┼──────┼───────┼─────────┼────┤
│二│九十一年四月│彰化縣線西鄉彰│皮包一個（內有二百│乙○○  │
│五│二十八日十六│濱工業區旁海邊│百元及駕照、健保卡│        │
│  │時四十分許  │              │、身分證、冷凍空調│        │
│  │            │              │丙級技術執照、金融│        │
│  │        │              │卡等物及行動電話一│        │
│  │            │              │支）              │        │
├─┼──────┼───────┼─────────┼────┤
│二│九十一年五月│臺中市○○路日│皮包一個（內有七百│鄭吟妃  │
│六│一日二十時許│新戲院內      │百元及提款卡、健保│        │
│  │            │              │卡各一張及鑰匙一串│        │
│  │            │              │、行動電話一支）  │        │
├─┼──────┼───────┼─────────┼────┤
│二│九十一年五月│臺中市惠中里大│皮包一個（內有二千│戌○○  │
│七│二日三時許  │川街三十六號( │千三百元及信用卡一│        │
│  │            │獅子王pub店)前│張、行動電話一支）│        │
│  │            │              │                  │        │
├─┼──────┼───────┼─────────┼────┤
│二│九十一年五月│臺中市惠中里大│皮包一個（內有二百│戊○    │
│八│二日三時許  │川街三十六號( │元及皮夾一個、行動│        │
│  │    │獅子王pub店)前│電話一支）        │        │
├─┼──────┼───────┼─────────┼────┤
│二│九十一年五月│臺中市惠中里大│皮包一個（內有六百│巳○○  │
│九│三日二時許  │川街三十六號( │元及駕照一張、行動│        │
│  │            │獅子王pub店)前│電話一支）        │        │
│  │            │              │                  │        │
├─┼──────┼───────┼─────────┼────┤
│三│九十一年五月│臺中市惠中里大│皮包一個（內有駕照│酉○○  │
│十│三日二時許  │川街三十六號( │、行照各一張、行動│        │
│  │            │獅子王pub店)前│電話一支）        │        │
│  │            │              │                  │        │
└─┴──────┴───────┴─────────┴────┘
                                                                    Ｉ


司法院資訊處製作；財團法人民間司法改革基金會備份。
